臺灣高等法院刑事判決　　　　　　　　　　　　　　九十年度上訴字第三四九一號
　　上　訴　人
　　即　被　告　庚○○
右上訴人因竊盜等案件，不服臺灣士林地方法院九十年度易字第二一二號，中華民國
九十年八月二十八日第一審判決（起訴案號：臺灣士林地方法院檢察署八十九年度偵
字第一０五七八號、併案審理案號：臺灣士林地方法院檢察署八十九年度偵緝字第六
七一號），提起上訴，本院判決如左：
    主  文
原判決撤銷。
庚○○共同連續攜帶兇器毀壞門扇，於夜間侵入住宅竊盜，累犯，處有期徒刑壹年陸
月。
螺絲起子支、扳手貳支、鉗子壹支、小刀壹支，及江文如中國信託商業銀行信用卡
八十九年三月十九日簽帳單客戶收執聯壹紙、商店存根聯上「江文如」署押壹枚沒收
；壬○○台新商業銀行信用卡八十九年五月十八日簽帳單客戶收執聯壹紙、商店存根
聯、銀行存根聯各壹紙上偽造之「壬○○」署押各壹枚均沒收。
追加起訴部分公訴不受理。
    事實
一、庚○○曾因犯違反藥事法、麻醉藥品管理條例、槍砲彈藥刀械管制條例，及搶奪
    等罪，分別經法院判處有期徒刑六月、四月、四月、三月確定，經裁定應執行有
    期徒刑一年三月，於民國八十八年十一月三十日縮刑期滿執行完畢。
二、詎庚○○猶不知悔改，或與成年人鍾欣企（另案審理）共同意圖為自己不法之所
    有，或意圖為自己不法之所有，並基於概括之犯意，於附表一、二所示之時間、
    地點，行竊被害人之財物。庚○○與鍾欣企共同行竊之時間、地點、被害人姓名
    、行竊方法、所得財物，詳如附表一所示；庚○○自行行竊之時間、地點、被害
    人姓名、所得財物，詳如附表二所示。迨至八十九年九月二十六日下午，為警在
    臺北市○○區○○街七二巷十七弄三七號四樓查獲，並扣得鍾欣企所有供行竊使
    用之螺絲起子三支、扳手二支、鉗子一支、小刀一支。
三、緣有鍾欣企之妻黃敏婷（另案審理）於八十九年三月十九日上午九時許，自行在
    臺北市○○○路○段附近，拾獲江文如失竊之中國信託商業銀行卡號ＮＣＣ○一
    ─0000000─二○號信用卡一張，而予以侵占入己。黃敏婷隨即與庚○○
    共同意圖為自己不法之所有，並基於概括之犯意，於八十九年三月十九日上午十
    時三十分許，一起至臺北市○○路○段二七七號全虹通訊器材行八德店，購買價
    值新臺幣（下同）一萬八千元之易利信廠牌Ｔ二八型行動電話機一支，並推由黃
    敏婷冒稱為江文如本人，持用上開信用卡交付該店店員黃鈴惠在印錄機上刷卡辨
    識，經黃鈴惠交付直式一式二聯，第一聯客戶收執聯、第二聯商店存根聯之簽帳
    單後，黃敏婷即在簽帳單客戶收執聯上偽簽「江文如」署押一枚，並因而複寫該
    署押於簽帳單商店存根聯上，另偽造「江文如」署押一枚，以偽造江文如名義出
    具之不實簽帳單私文書後，再行使該私文書持交黃鈴惠收執核對簽名，以表示江
    文如同意依據信用卡持卡人合約條件，按簽帳單之金額付款予發卡銀行，致黃鈴
    惠陷於錯誤，允予簽帳消費，並將客戶收執聯交付黃敏婷收執，及交付上開行動
    電話，足以生損害於江文如、中國信託商業銀行及全虹通訊器材行。庚○○為冒
    名簽帳而於附表二編號一所示時、地，行竊壬○○所有之台新國際商業銀行卡號
    00000000000000000號信用卡一張後，即與一名不詳姓名年籍
    之成年男子，共同意圖為自己不法之所有，於八十九年五月十八日凌晨二時許，
    前往臺北市○○路三七號英德藥局，購買價值一萬三千三百九十元之藥品，由庚○○冒稱係壬○○本人，持用上開信用卡交付該店店員曾瓊梅在印錄機上刷卡辨
    識，經曾瓊梅交付橫式一式三聯，第一聯客戶收執聯、第二聯銀行存根聯、第三
    聯商店存根聯簽帳單後，庚○○即以同上手法，於客戶收執聯、銀行存根聯、商
    店存根聯上各偽造「壬○○」署押各一枚，以偽造壬○○名義出具之不實簽帳單
    私文書後，再行使該私文書，致曾瓊梅陷於錯誤，允予簽帳消費，並將客戶收執
    聯交付庚○○收執，及交付上開藥品，足以生損害於壬○○、台新商業銀行及英
    德藥局。
四、案經臺北市政府警察局南港分局報請臺灣士林地方法院檢察署檢察官偵查起訴，
    及臺灣士林地方法院檢察署函請併案審理。
    理  由
甲、有罪部分
壹、認定犯罪事實所憑之證據及理由
一、附表一編號二至四，及附表二編號一所示犯行，業據上訴人即被告庚○○於本院
    審理時坦承不諱（見本院卷第四０、一七七、一八七、一八八、一九一頁），並
    有共犯鍾欣企所有供行竊使用之螺絲起子三支、扳手二支、鉗子一支、小刀一支
    ，扣案可資佐證。
二、共犯鍾欣企於警訊、檢察官訊問及台灣士林地方法院八十九年度訴字第三二八號
    竊盜案件審理時供認與被告共同行竊如附表一編號一至四所示之物（見八十九年
    度偵字第一八五０號案偵查卷第六、七頁、八十九年度偵字第六六八八號偵查影
    印卷第五二頁背面、八十九年度訴字第三二八號影印卷第二五四、二九八頁）。
三、如附表一編號一至四所示被害人丙○○、孫詒謀、戊○○、午○○；附表二編號
    一所示被害人壬○○於警訊時指訴失竊情形綦詳，並據提出失竊報告附卷為證（
    見八十九年度偵字第八一五０號卷第十三、十五、十七、十八、二六、二八、二
    九、三０頁、八十九年度偵字第九八五八號偵查卷第四頁）。另被害人江文如亦
    於台灣士林地方法院八十九年度訴字第三二八號案件審理時指證：上開中國信託
    商業銀行之信用卡在家中被竊，並被盜刷等語（見八十九年度訴字第三二八號影
    印卷第七一頁）。
四、被告於本院審理時坦承有事實欄三所示分別冒用江文如、壬○○之信用卡，簽帳
    購買行動電話機及藥品等情（見本院卷第三七至三九頁、第一九０、一九一頁）
    ，並有江文如名義於全虹通訊器材行八德店、壬○○名義於英德藥局刷卡購物其
    上並分別有「江文如」、「壬○○」署押之簽帳單影本附卷可按（見原審卷第六
    七、七二頁）。
五、證人即全虹通訊器材行八德店店員黃鈴惠於台灣士林地方法院八十九年度訴字第
    三二八號案件審理時證述係黃敏婷與一名男子使用江文如之信用卡刷卡購物等語
    （見八十九年度訴字第三二八號卷第七三、七四頁）。證人即英德藥局店員曾瓊
    梅於警訊及原法院審理時一致指證：係被告與另一名男子至英德藥局，持用壬○○之信用卡，刷卡購買藥品，並由被告以壬○○本人名義簽名等語（見八十九年
    度偵字第九八五八號偵查卷第十、十一頁、原審卷第一０七至一一０頁），並指
    認被告照片確認無訛。
六、共犯黃敏婷於台灣士林地方法院八十九年度訴字第三二八號案件審理時供述：伊
    有與被告一起至全虹通訊器材行，持用伊所拾獲之江文如信用卡，刷卡購買行動
    電話機，由伊在簽帳單偽簽「江文如」姓名等語（見八十九年度訴字第三二八號
    影印卷第七０頁、第三三八至三四０頁）。
貳、本院對被告辯解所為判斷
一、訊據被告否認有附表一編號一所示犯行，並辯稱：附表一編號一所示地點在伊住
    處二樓，係鍾欣企自行行竊，鍾欣企有告訴伊要去行竊，但伊未參與等語。
二、經查，被告確實參與附表一編號一所示犯行，迭據共犯鍾欣企於警訊、檢察官訊
    問及台灣士林地方法院八十九年度訴字第三二八號竊盜案件審理時供述明確（見
    八十九年度偵字第一八五０號案偵查卷第六、七頁、八十九年度偵字第六六八八
    號偵查影印卷第五二頁背面、八十九年度訴字第三二八號影印卷第二五四、二九
    八頁）。以附表一編號一之行竊地點，既係在被告住處樓上，較為特殊明白，共
    犯鍾欣企應無誤指可能，且亦無誣指必要，應堪採信。且如共犯鍾欣企未與被告
    共同行竊，信無於行竊前先告知被告之理。被告所辯伊僅事先知悉，並未參與一
    節，反於事理，洵不足取。是被告所辯，乃卸責之詞，不足採信。事證明確，被
    告犯行堪以認定，應依法論科。
、論罪之理由
一、按網紗附著於門扇上，為門扇之一部，毀壞門扇上網紗進入室內竊盜，應屬毀壞
    門扇竊盜。次按刑法第三百二十一條第一項第三款之攜帶兇器竊盜罪，所謂兇器
    ，其種類並無限制，凡客觀上足對人之生命、身體構成威脅，具有危險性之器物
    均屬之，且祇須行竊時攜帶此種具有危險性之兇器為已足，並不以攜帶之初有行
    兇之意圖為必要（最高法院七十九年臺上字第五二五三號判例參照）。螺絲起子
    、扳手、鉗子、小刀均係金屬材質，質地堅硬，若持之行兇，客觀上均足以對人
    之生命、身體構成威脅，具有殺傷力，顯為具有危險性之兇器。
二、核被告竊取財物行為，附表一編號一、三所示犯行，係犯刑法第三百二十一條第
    一項第二款、第三款之攜帶兇器毀壞門扇竊盜罪；附表一編號二、四所示犯行，
    係犯刑法第三百二十一條第一項第一款、第二款、第三款之攜帶兇器毀壞門扇於
    夜間侵入住宅竊盜罪；附表二編號一所示犯行，係犯刑法第三百二十一條第一項
    第一款之於夜間侵入住宅竊盜罪。被告就附表一所示犯行，與共犯鍾欣企有犯意
    之聯絡，及行為之分擔，應論以共同正犯。被告先後多次竊盜犯行，時間緊接，
    觸犯犯罪構成要件相同罪名，顯係基於概括犯意反覆為之，應論以刑法第三百二
    十一條第一項第一款、第二款、第三款之攜帶兇器毀壞門扇於夜間侵入住宅竊盜
    罪一罪，並依法加重其刑。
三、按簽帳單係以文字為一定之意思表示，持信用卡刷卡消費時，在簽帳單上簽署姓
    名，除表示已收受特約商店所交付之交易標的物或消費標的，並確認該筆消費之
    憑證，具有表示法律上權利義務關係之證明，故簽帳單性質上除與收據相同外，
    並且為信用卡發卡銀行依據此向簽帳人收款之憑證，為文書之一種，並為私人製
    作之文書。
四、核被告二次冒名刷卡購物行為，係各犯刑法第二百十六條、第二百十條之行使偽
    造私文書罪、第三百三十九條第一項之詐欺取財罪。被告就冒用江文如之信用卡
    部分，與黃敏婷間；就冒用壬○○之信用卡部分，與不詳姓名年籍成年男子間，
    各有犯意之聯絡，與行為之分擔，應分別論以共同正犯。被告偽造「江文如」、
    「壬○○」署押，為偽造私文書之部分行為；偽造私文書後持以行使，偽造之低
    度行為應為行使之高度行為所吸收，均不另論罪。被告二次行使偽造私文書、詐
    取取財犯行，分別時間緊接，觸犯犯罪構成要件相同之罪名，顯係各基於概括犯
    意反覆為之，應分別依連續犯之規定論以一罪，並均依法加重其刑。
五、被告為冒名刷卡購物而行竊被害人壬○○之信用卡，於得手後持以使用，所犯竊
    盜罪與行使偽造私文書、詐欺取財罪間，有方法結果之牽連關係，應從一重論以
    連續犯刑法第三百二十一條第一項第一款、第二款、第三款之攜帶兇器毀壞門扇
    於夜間侵入住宅竊盜罪。
六、被告附表一編號一至三，及附表二編號一之竊盜犯行，並事實欄三所示冒名刷卡
    購物犯行，雖未經起訴，惟與已起訴之附表一編號四部分，有連續犯或牽連犯之
    裁判上一罪關係，為起訴效力所及，本院應併予審理。
七、又被告有如事實欄一所示犯罪、科刑及執行情形，有臺灣高等法院被告全國前案
    紀錄表、臺灣高等法院檢察署刑案紀錄簡覆表附卷可按。被告於受有期徒刑執行
    完畢後，五年以內再犯本件有期徒刑以上之刑之罪，應論以累犯，並遞予加重其
    刑。
肆、本院撤銷原判決之理由
    原法院以被告罪證明確，並據以論罪科刑，固非無見。惟(一)公訴或函請併案審理
    意旨所指被告竊取被害人癸○○、己○○、辛○○、甲○○、丑○○、子○○、
    乙○○之財物部分，應屬不能證明（理由詳後述），原判決據以論罪科刑，即有
    違誤。(二)被告有行竊被害人壬○○財物等情，已如前述，原判決認定該部分不能
    證明被告犯罪，而說明不另為無罪之諭知，亦有不合。(三)被告所犯行使偽造私文
    書、詐欺取財，與竊盜罪部分，有方法結果之牽連關係，並如前述，原判決予以
    分論併罰，同有未洽。被告上訴意旨否認部分竊盜犯行，指摘原判決認定事實有
    誤，指摘原判決不當，提起上訴，為有理由，本院爰將原判決撤銷。
伍、本院自為判決之理由
一、爰審酌被告素行不良，不知惕勵自省，一再犯案，惡性不輕。且被告攜帶兇器侵
    入住宅竊盜次數不少，對一般人居家安全及社會治安之危害非輕，及被告犯罪之
    動機、目的、智識程度、生活狀況並犯罪後態度等一切情狀，量處如主文第二項
    所示之刑。
二、扣案之螺絲起子支、扳手貳支、鉗子壹支、小刀壹支，為共犯鍾欣企所有供犯
    竊盜罪所用之物，業據被告供明在卷（見本院卷第一九三頁），應予沒收。又偽
    造江文如之中國信託商業銀行信用卡八十九年三月十九日簽帳單客戶收執聯，及
    壬○○之台新商業銀行信用卡八十九年五月十八日簽帳單客戶收執聯各壹紙，已
    交付被告等人收執，為被告或共犯黃敏婷所有供犯罪所用之物，且其上有依法應
    予沒收之「江文如」、「壬○○」署押各一枚，雖未扣案，仍應予沒收。其上「
    江文如」、「壬○○」署押各一枚，併同客戶收執聯沒收，不再另行宣告沒收，
    併此說明。至偽造之「江文如」簽帳單商店存根聯一紙、「壬○○」簽帳單商店
    存根聯、銀行存根聯各一紙，均已交付商家，並非被告所有，自不能宣告沒收，
    惟上開江文如名義之簽帳單商店存根聯上偽造「江文如」之署押一枚；上開壬○○名義之簽帳單商店存根聯、銀行存根聯上偽造之「壬○○」之署押各一枚合計
    二枚，不問屬於犯人與否，均應依刑法第二百十九條規定宣告沒收。
陸、不能證明被告有公訴意旨及台灣士林地方法院檢察署函請併案審理意旨（台灣士
    林地方法院檢察署八十九年度偵緝字第六七一號）所指犯行部分：
一、公訴意旨另以：(一)被告於八十九年五月三十一日晚間，夥同鍾欣企至台北市○○
    區○○路三段一六五號二三弄一號四樓，行竊甲○○所有財物。(二)被告於八十九
    年七月間某日，至台北縣汐止市○○路○段一五三號三樓，行竊丑○○所有財物
    。(三)被告於八十九年八月四日中午十二時許，至台北縣汐止市○○路七三巷二號
    五樓，行竊子○○所有財物。(四)於八十九年九月二十六日下午四時許，至台北市
    內湖區○○路一一三巷九五弄一三三號三樓（併案審理意旨漏載一三三號，應予
    補充），行竊乙○○所有財物等語。
二、台灣士林地方法院檢察署函請併案審理意旨（台灣士林地方法院檢察署八十九年
    度偵緝字第七六一號）略以：(一)被告夥同鍾欣企，於八十七年九月間某日夜間，
    至台北市○○區○○街一三四巷一九號三樓，竊取癸○○所有財物。(二)被告夥同
    鍾欣企，於八十九年三月二十八日中午十二時許，至台北市南港區○○○路○段
    五九二號一樓，竊取己○○所有財物。(三)被告夥同鍾欣企，於八十九年五、六月
    間某日凌晨五時許，至台北市○○區○○街一三四巷一七號四樓，竊取辛○○所
    有財物等語。
三、公訴及函請併案審理意旨認為被告涉有上開竊盜犯行，係以(一)共犯鍾欣企之供述
    。(二)被害人之指訴及失竊報告。(三)被告之自白。(四)扣押物品。
四、訊據被告否認有上揭竊盜犯行，並辯稱：伊僅與鍾欣共同行竊附表一編號二至四
    所示財物，鍾欣企之供述部分不實。又伊於八十九年九月二十六日係與多名友人
    一起被查獲，警察對伊表示承認犯案，伊友人就可以沒事，故伊於警訊中任意供
    認犯下多起竊盜，伊並未帶領警察到台北市南港區○○○路○段二０三號三樓巳
    ○○住處起出物，警方當天起出之物與伊無關，警訊筆錄內容不實。伊在檢
    察官訊問時自白行竊，係為求獲得交保，所為自白並不實在等語。
五、經查，共犯鍾欣企固曾供述與被告共同行竊上開公訴意旨一、(一)及併案審理意旨
    (一)至(三)所指財物，惟共犯鍾欣企於台灣士林地方法院八十九年度訴字第三二八號
    案件審理時供述：編號三、十（即上開併案審理意旨(一)、(三)）是伊一人所竊，其
    餘與庚○○一起行竊等語（見八十九年度訴字第三二八號案卷第七頁背面、第八
    、二九八頁）。足見共犯鍾欣企於仍堅指與被告共同多次行竊時，尤否認有與被
    告共同行竊上開併案審理意旨(一)、(三)所指財物。再者，共犯鍾欣企或與被告，或
    與其兄鍾欣程，或與其弟鍾欣岳共同竊盜，經台灣士林地方法院八十九年度訴字
    第三二八號刑事判決認定犯常業竊盜罪，其行竊次數多達二十二次（見原審卷第
    二０至三六頁台灣士林地方法院八十九年度訴字第三二八號刑事判決），且應訊
    時事隔已久，除非竊盜犯行有特別情事致記憶深刻，衡情共犯鍾欣企實難以完全
    記憶清楚所有行竊犯行係分別與何人共同或自行行竊。又共犯鍾欣企既確實有與
    被告共同行竊經歷，就供述被告參與之行竊犯行不力求正確無訛，而為誇大或籠
    統之供述，亦有可能，此由共犯鍾欣企於歷次供述對被告參與部分確實略有差池
    可證。何況，共犯鍾欣企於台灣士林地方法院八十九年度訴字第三二八號案件，
    及原法院審理時翻異前詞，改供述被告未與伊共同竊盜，因被告欠伊金錢未還，
    故伊誣賴被告等語（見八十九年度訴字第三二八號卷第三四二至三四四頁、原審
    卷第九五至九七頁）。既無其他確切事證足資證明共犯鍾欣企之供述與事實相符
    ，被告亦始終否認行竊，自不得僅以共犯鍾欣企前後不一之供述，即據以認定被
    告有上揭共同竊盜犯行。
六、次查，警方固在臺北市○○區○○街七二巷十七弄三七號四樓被告友人丁○○住
    處，及在台北市南港區○○○路○段二０三號三樓辰○○住處起獲物一批，而
    被告於警訊時坦承起出之物係被告行竊而來，並經證人即查獲警員寅○○、卯
    ○○於本院審理時結證屬實（見本院卷第八四、八五、一０五、一０六頁）。惟
    查獲物地點既非被告住處，尚不能因此即認係被告所竊。且證人辰○○於本院
    審理時具結證述：伊兒子巳○○與被告係朋友關係。警察於當天下午二、三時到
    伊住處，查獲用圓形帆布旅行袋裝之一批物，並要伊晚上到警察局作筆錄，當
    天巳○○並未回家。警訊筆錄記載警察係晚間八時到伊住處查獲物情節，並不
    正確。伊於晚間六、七時到警察局，警察局辦公室有一桌子東西都說是在伊住處
    所查獲，並要伊簽名，伊也不清楚是什麼東西。伊住處並未被查到電腦主機及螢
    幕，係伊到警察局才看到電腦。旅行袋放在伊住處已有半個月之久，伊於看到旅
    行袋時有問巳○○，巳○○說東西庚○○是寄放等語。堪信台北市政府警察局南
    港分局刑案查訪紀錄表（見八十九年度偵字第一０五七八號卷第七頁）所記載，
  於八十九年九月二十六日二十時，在辰○○住處查獲電腦、主機、螢幕及旅行袋
    一個之時間並不正確，且電腦主機、螢幕體積龐大，如確係在證人辰○○住處查
    獲，證人辰○○應無不知之理。電腦主機及螢幕是否在上開地點查獲，容堪置疑
    。再者，被害人乙○○係被告被查獲當天即八十九年九月二十六日下午四時許失
    竊，有被害人乙○○警訊筆錄及失竊報告之記載可據（見八十九年度偵字第一０
    五七八號卷第四０至四一頁）。而依物清冊之記載（見八十九年度偵字第一０
    五七八號卷第五、六頁），被害人乙○○所有之財物在臺北市○○區○○街七二
    巷十七弄三七號四樓丁○○住處查獲耳飾、項鍊、護照、戒指、外幣等物，在台
    北市南港區○○○路○段二０三號三樓辰○○住處查獲電腦主機及螢幕，而巳○○當日並未回家，被告當日亦未前往巳○○住處，被告豈有可能於被查獲當日行
    竊被害人乙○○財物，自行或委請巳○○寄放於辰○○住處。且依被告警訊筆錄
    之記載，被告係於八十九年九月二十六日下午七時三十分許，被警在臺北市○○
    區○○街七二巷十七弄三七號四樓丁○○住處查獲，果係如此，警察如何於同日
    下午二、三時前往辰○○住處查，並於被害人乙○○於當日下午四時許失竊之
    前，即能起出被害人乙○○失竊之電腦主機及螢幕，堪信警方所指查獲物地點
    及經過，應有錯誤。而被告於警訊筆錄供述伊於八十九年九月二十六日行竊電腦
    主機及螢幕，並寄放於巳○○住處（見八十九年度偵字第一０五七八卷第八頁背
    面、第九頁）。被告於警訊中之自白，顯與事實不符，不能採取。雖被告有於檢
    察官初次訊問時自白行竊被害人甲○○、丑○○、子○○、乙○○之財物（見偵
    緝字第六七一號卷第五六頁），惟被告係於檢察官依警方所提供犯罪事實一覽表
    就上開被害人被竊事實一一訊問時，簡單答以有行竊，並未就行竊細節多加描述
    ，難以認定所為自白與事實相符。至於被害人之指訴及失竊報告，僅足證明有失
    竊之事實，並不能據以證明係被告所為。
七、綜上所述，不能證明被告有上開公訴及函請併案審理意旨所指竊盜犯行。因公訴
    人認為上開公訴意旨所指部分，與上述有罪部分，有連續犯之裁判上一罪關係，
    爰不另為無罪之諭知，併予敘明。併案審理意旨所指部分，既不能證明係被告所
    為，本院不能併予審究，應由公訴人另行處理，附此說明。
乙、不受理部分
一、公訴人於原法院九十年八月十四日以言詞追加起訴意旨略以：被告於上開時、地
    與黃敏婷冒用江文如之信用卡，購買行動電話機，及冒用壬○○之信用卡，購買
    藥品，犯有刑法第二百十六條、第二百十條之行使偽造私文書、刑法第三百三十
    九條第一項之詐欺取財罪嫌等語。
二、按已經提起公訴或自訴之案件，在同一法院重行起訴者，應諭知不受理之判決，
    刑事訴訟法第三百零三條第二款，定有明文。
三、經查，上開追加起訴部分，為公訴人九十年三月十六日所提起公訴起訴效力所及
    ，已如理由甲、、五、六所述。公訴人就已起訴之同一案件，再行以言詞追加
    起訴，應依上開說明，諭知不受理之判決。
丙、適用之法律
一、刑事訴訟法第三百六十九條第一項前段、第三百六十四條、第二百九十九條第一
    項前段、第三百零三條第二款。
二、刑法第二十八條、第五十六條、第三百二十一條第一項第一款、第二款、第三款
    、第三百三十九條第一項、第二百十六條、第二百十條、第五十五條、第四十七
    條、第三十八條第一項第二款、第二百十九條。
三、罰金罰鍰提高標準條例第一條前段。
本案經檢察官劉永清到庭執行職務。
中      華      民      國      九十一    年      四    月    二十六    日
                            臺灣高等法院刑事第二十庭
                                  審判長法  官  葉  麗  霞
                                        法  官  范  清  銘
                                        法  官  李  錦  樑
右正本證明與原本無異。
檢察官如不服本判決應於收受送達後十日內向本院提出上訴書狀，其未敘述上訴之理
由者並得於提起上訴後十日內向本院補提理由書（均須按他造當事人之人數附繕本）
。
被告不得上訴。
                                        書記官  郭  台  發
中      華      民      國      九十一    年      五    月        一    日
附錄：本案論罪科刑法條全文
刑法第三百二十一條第一項第二款
犯竊盜罪而有左列情形之一者，處六月以上五年以下有期徒刑：
一、於夜間侵入住宅或有人居住之建築物、船艦或隱匿其內而犯之者。
二、毀越門扇、牆垣或其他安全設備而犯之者。
三、攜帶兇器而犯之者。
四、結夥三人以上而犯之者。
五、乘火災、水災或其他災害之際而犯之者。
六、在車站或埠頭而犯之者。
前項之未遂犯罰之。
